臺灣桃園地方法院民事判決　九十二年度小上字第八七號
　　上　訴　人　迪李昂甲○　.
　　被上訴人　　好力國際股份有限公司
　　法定代理人　黃杲傑
右當事人間請求清償債務事件，上訴人對於中華民國九十二年六月三日本院中壢簡易
庭九十二年度壢小字第二六一號第一審判決提起上訴，本院判決如左：
　　主　文
上訴駁回。
第二審訴訟費用新臺幣柒佰拾壹元由上訴人負擔。
　　事　實
一、按「小額程序之第二審判決，有下列情形之一者，得不經言詞辯論為之：二、依
    上訴意旨足認上訴為無理由者。」，民事訴訟法第四百三十六條之二十九第二款
    定有明文。
二、本件上訴人迪李昂提起上訴理由略以：仲介費歷來均為外勞輸入國一個月基本工
　　資即新台幣（下同）一萬五千八百四十元及登記費三千五百元，被上訴人僅得就
    該部分金額請求。至於菲律賓勞工部海外就業署關於我國、菲國雙方人力仲介業
    者向赴我國之菲勞收取酬金規範之第五號公告，係在上訴人抵台之後九十年三月
    二十日頒布，並於十五日後生效，被上訴人自不得適用該公告III之ｂ項向勞工收
    取登記費總額四萬二千元；又其已透過雇主松華實業股份有限公司（下稱松華公
    司）之外勞管理部門人事部通知於九十年七月十六日終止與被上訴人間之相關業
    務關係，自該日起被上訴人未提供上訴人在地服務，自無權請求之後服務費云云
    。
三、原審判決上訴人應給付被上訴人六萬零二百元之理由，乃係以本件為涉外民事事
    件，應以菲國法為準據法，惟菲國現行規範與我國及菲國雙方人力仲介業者向赴
    我國之菲勞收取酬金之法規，僅有菲國勞工部海外就業署九十年三月二十日第五
    號公告外，未制訂單行法，雖該公告係上訴人經被上訴人仲介來台後所頒布，惟
    查前開菲國頒布之第五公告III之ｂ項規定，就該國勞工進入我國工作後，我人力
    仲介機關得向勞工收取登記費為四萬二千元，參以兩造簽訂仲介契約當時（即八
    十九年六月二十八日）我勞工委員會八十九年六月九日修正公告之「私立就業服
    務機關證照費及各項收費標準表」第五之（一）項規定，其中就我私立就業服務
    機構為國內僱主推介外國人，得向求職人（即上訴人方面）收取之登記費及介紹
    費係依勞工輸出國相關規定辦理，但委託外國人力仲介公司辦理者，不得重複向
    求職人收費等情，而上訴人並未舉證證明本件被上訴人仲介上訴人至我國工作，
    外國人力仲介公司業已向上訴人收取仲介費之事實，及系爭仲介契約為上訴人自
    由意識下簽訂，基於契約自由原則，應屬有效成立，被上訴人依契約請求三萬元
    之介紹費，自屬有據。又依該第五號公告III之ｃ項規定，就該國勞工進入我國工
    作後，我人力仲介機構每年得向勞工收取總額一萬二千元之在地服務費，另依「
    私立就業服務機構證照費及各項收費標準表」第六項規定為勞工辦理定期或不定
    期諮詢、輔導、翻譯等服務，其服務費用得向外國人收取，縱令上訴人雇主松華
    實業股份有限公司於九十年七月十六日終止與被上訴人間之委託仲介關係，然此
    僅為被上訴人與松華公司之間關係，與上訴人及被上訴人間之仲介契約無關，上
    訴人自應給付被上訴人每月一千元之在地服務費。
四、經查，依上訴人於原審所提出之菲律賓一九九七年菲律賓海外雇員管理局內部文
    件所示，該文件第二頁載明「However the Special Markets of Taiwan and Ko
    rean are not covered by this placement fee ceiling」，其中文翻譯應為「
    然而，上開費用上限之限制，並不適用於臺灣及韓國這二個特殊市場。」，是在
    ＭＣ—５公告頒布前，菲國勞工經仲介至臺灣及韓國此二就業市場時，就登記費
    用及介紹費用收取部分並未有上限之限制，原審判令被上訴人依兩造間於自由意
    識下所簽訂之仲介契約收取仲介費三萬元，並無不當之處。至於上訴人所提我國
    勞工委員會於九十年十一月七日及九十一年十二月二十六日修正公告之「私立就
    業服務機構證照費及各項收費標準表」及「私立就業服務機構就業服務收費標準
    表」，既係兩造仲介契約簽訂後始修正之文件，自無適用餘地。又上訴人陳稱已
    透過雇主外勞管理部門人事部通知於九十年七月十六日終止與其相關業務關係，
    惟此乃被上訴人與松華公司之關係，與兩造間之仲介契約無關，上訴人復未能舉
    證已另向被上訴人終止兩造之在地服務關係，原審因此判令上訴人應給付被上訴
    人每月一千元之在地服務費，自屬合法。綜上所述，原審判決已就上訴人抗辯不
    足採認之理由論述甚詳，並無違背法令之處，上訴人仍執前詞指摘原審判決違法
    顯無理由，應予駁回。
五、依民事訴訟法第四百三十六條之三十二、第四百三十六條之十九、第四百三十六
    條之二十九第二款、第七十八條，判決如主文。
中　　　華　　　民　　　國　　九十三　　年　　　二　　　月　　  十一 　 日
                                    臺灣桃園地方法院民事第一庭
~B審判長法官　郭琇玲
~B法　　　官　張天民
~B法　　　官　劉雪惠
右為正本係照原本作成
如對本裁定抗告須於裁定送達後十日內向本院提出抗告狀
中　　　華　　　民　　　國　　九十二　　年　　　二　　　月　　  十一　　日
~B法院書記官　李劍龍
